de: Typ für Einkochtopf: Elektrisch; Multifunktional; Druck; Dampf; Wasserbad; Sonstiges
ru: Тип консервирования: Электрический; Многофункциональный; Для консервирования под давлением; Паровой; Для водяной бани; Другой
tr: Konserve makinesi tipi: Elektrikli; Çok işlevli; Basınçlı; Buharlı; Su banyosu; Diğer
it: Tipo di sterilizzatore: Elettrico; Multifunzione; Pressione; A vapore; Bagnomaria; Altro
en: Canner type: Electric; Multi-function; Pressure; Steam; Water bath; Other
cs: Typ zavařovacího hrnce: Elektrické; Multifunkční; Tlakové; Parní; Vodní lázeň; Jiné
sk-SK: Typ konzervovacieho stroja: Elektrický; Multifunkčný; Tlakový; Parný; Vodný kúpeľ; Iné
pt-PT: Tipo de enlatadora: Elétrico; Multifunções; Pressão; Vapor; Banho-maria; Outro
bg-BG: Тип уред за консервиране: Електрически; Многофункционално; Налягане; Пара; Водна баня; Друго
zh-CN: 罐头机类型: 电动式; 多功能; 压力式; 蒸汽式; 水浴式; 其他
sl-SI: Vrsta aparata za konzerviranje: Električna; Večnamensko; Pressure; Para; Vodna kopel; Druga
th: ประเภทเครื่องกระป๋อง: ไฟฟ้า; มัลติฟังก์ชัน; แรงดัน; ไอน้ำ; อ่างควบคุมอุณหภูมิ; อื่นๆ
hu: Befőző típusa: Elektromos; Többfunkciós; Nyomás; Gőz; Vízfürdő; Egyéb
ja: 缶詰タイプ: 電気; 多機能; 圧力; スチーム; ウォーターバス; その他
ko: 캐너 유형: 전자식; 다기능; 압력; 스팀; 수조; 기타
nb: Hermetikkmaskin-type: Elektrisk; Multifunksjon; Trykk; Damp; Vannbad; Annet
sv: Typ av konservburk: Elektrisk; Multifunktion; Tryck; Ånga; Vattenbad; Övrigt
fi: Säilöntäkattilan tyyppi: Sähköinen; Monitoiminen; Paine; Höyry; Vesihaude; Muu
pt-BR: Tipo de enlatador: Elétrica; Multifuncional; Pressão; Vapor; Banho d'água; Outro
vi: Loại nồi đóng hộp: Điện; Đa chức năng; Áp suất; Hơi nước; Cách thủy; Khác
da: Konservesdåsetype: Elektrisk; Multifunktion; Tryk; Damp; Vandbad; Andet
el: Τύπος αποστειρωτή κονσερβοποίησης: Ηλεκτρικός; Πολυλειτουργικός; Πίεσης; Μαγείρεμα στον ατμό; Υδατόλουτρου; Άλλο
es: Tipo de envasadora: Eléctrico; Multifunción; Presión; Vapor; Para hacer conservas; Otros
pl: Typ urządzenia do konserwowania żywności: Elektryczny; Wielofunkcyjny; Ciśnieniowy; Para; Do pasteryzacji w kąpieli wodnej; Pozostałe
ro-RO: Tipul sterilizator pentru conserve: Electric; Multifuncțional; Presiune; Abur; Baie de apă; Altele
hr-HR: Vrsta lonca za kuhanje pod tlakom: Električna; Višenamjensko; Pritisak; Para; Vodena kupka; Ostalo
fr: Type de dispositif de conservation: Électrique; Multifonction; Pression; Vapeur; Bain-marie; Autre
zh-TW: 罐頭機類型: 電動式; 多功能; 壓力式; 蒸氣式; 水浴式; 其他
lt-LT: Konservavimo indo tipas: Elektrinis; Daugiafunkcis; Slėgis; Garai; Vandens vonelė; Kita
nl: Type inmaakketel: Elektrisch; Multifunctioneel; Druk; Stoom; Waterbad; Overig